# 请教陈版及各位高手：国有产权无偿划拨账务处理

提问人：寻梦草儿 时间：2012-02-09 18:36:05
请教：国有企业集团内部产权无偿划转的账务处理
A为集团公司（国有），下设 10 个二级子公司，本级根据国资委的批复，将其中六个子公司无偿划至一个二级子公司 请问：二级子公司应如何账务处理？ A、借：长期投资 贷：实收资本 B、借：长期投资 贷：资本公积

回答人：chenyiwei
根据国资委批复是否同时增加实收资本来确定如何处理。如果不要求该划入方增加实收资本的，则全部计入资本公积。